nl: Fluorescentie onder UV: Matig; Geen; Sterk; Onbekend; Zwak; Overige
de: Fluoreszenz unter UV-Licht: Moderat; Keine; Stark; Unbekannt; Schwach; Sonstige
pl: Fluorescencja w świetle UV: Umiarkowana; Brak; Silna; Nieznana; Słaba; Inna
tr: UV ışığı altında floresans: Orta; Yok; Güçlü; Bilinmiyor; Zayıf; Diğer
pt-PT: Fluorescência sob luz UV: Moderado; Nenhuma; Forte; Desconhecido; Fraco; Outro
pt-BR: Fluorescência sob luz UV: Moderada; Nenhuma; Forte; Desconhecida; Fraca; Outra
fr: Fluorescence sous UV: Modérée; Aucune; Forte; Inconnue; Faible; Autre
cs: Fluorescence pod UV zářením: Mírná; Žádná; Silná; Neznámá; Slabá; Ostatní
th: การเรืองแสงภายใต้รังสียูวี: ปานกลาง; ไม่มี; เข้ม; ไม่ทราบ; จาง; อื่นๆ
sv: Fluorescens under UV: Måttlig; Ingen; Stark; Okänd; Svag; Övrigt
hr-HR: Fluorescencija pod UV zračenjem: Umjereno; Nema; Jako; Nepoznato; Slabo; Ostalo
sl-SI: Fluorescenca pod UV-svetlobo: Zmerna; Brez; Močna; Neznano; Šibka; Drugo
hu: Fluoreszcencia UV alatt: Mérsékelt; Nincs; Erős; Ismeretlen; Gyenge; Egyéb
bg-BG: Флуоресценция под UV светлина: Умерена; Липсва; Силна; Неизвестна; Слаба; Друга
lt-LT: Fluorescencija UV šviesoje: Vidutinė; Nėra; Stipri; Nežinoma; Silpna; Kita
ko: 자외선 하에서의 형광 반응 여부: 보통; 없음; 강함; 알 수 없음; 약함; 기타
ro-RO: Fluorescență sub UV: Moderat; Fără; Puternic; Necunoscut; Slab; Altele
vi: Huỳnh quang dưới tia cực tím: Vừa; Không có; Mạnh; Không xác định; Yếu; Khác
da: Fluorescens under UV: Moderat; Ingen; Stærk; Ukendt; Svag; Andet
sk-SK: Fluorescencia pod UV žiarením: Mierna; Žiadna; Silná; Neznáma; Slabá; Iné
it: Fluorescenza sotto luce UV: Moderata; Nessuna; Forte; Sconosciuta; Debole; Altra
el: Φθορισμός υπό υπεριώδη ακτινοβολία: Μέτριος; Κανένας; Ισχυρός; Άγνωστος; Ασθενής; Άλλο
nb: Fluorescens under UV: Moderat; Ingen; Sterk; Ukjent; Svak; Annet
en: Fluorescence under UV: Moderate; None; Strong; Unknown; Weak; Other
zh-CN: 紫外光下的荧光: 中等; 无; 强; 未知; 弱; 其他
ru: Флуоресценция под УФ-излучением: Умеренная; Нет; Сильная; Неизвестно; Слабая; Другое
fi: Fluoresenssi UV-valossa: Kohtalainen; Ei mitään; Vahva; Tuntematon; Heikko; Muu
es: Fluorescencia bajo luz ultravioleta: Moderada; Ninguno; Fuerte; Desconocido; Débil; Otro
zh-TW: 紫外光下螢光: 中等; 無; 強; 未知; 弱; 其他
ja: 紫外線下での蛍光: 中程度; なし; 強い; 不明; 弱い; その他